臺灣臺中地方法院民事判決
110年度重訴字第438號
原      告  TIANYUN SU（中文姓名：蘇天運)


             Luo  Lan (中文姓名：羅蘭)


共      同
訴訟代理人  何志恆律師
被      告  林銘宏  
            林哲安  


            賴昆河  
            賴東懋  
            詹勝傑  
            鐘元良

            吳韋儒  
上  一  人            
訴訟代理人  張績寶律師
複 代理 人  楊孝文律師
被      告  陳宥臻  
            鄧○芳  
兼 上一 人
法定代理人  林○蘭  
上列當事人間因被告詐欺等案件，原告提起刑事附帶民事訴訟請
求損害賠償事件，經本院刑事庭裁定移送前來（109年度附民字
第886號），本院於民國111年2月24日言詞辯論終結，判決如下
：
    主      文
被告丙○○、乙○○、己○○、庚○○、戊○○、子○○、甲○○、丁○○、鄧○
芳應連帶給付原告TIANYUN SU（即壬○○）美金貳拾壹萬伍仟元、
原告Luo Lan（即辛○）美金壹拾萬元，及均自一百一十年九月三
日起至清償日止，按週年利率百分之五計算之利息。
被告鄧○芳、林○蘭應連帶給付原告TIANYUN SU（即壬○○）美金貳
拾壹萬伍仟元、原告Luo Lan（即辛○）美金壹拾萬元，及均自一
百一十年九月三日起至清償日止，按週年利率百分之五計算之利
息。
前二項所命之給付，如其中任一被告為給付時，其餘被告於其給
付範圍內，免給付之義務。
訴訟費用由被告連帶負擔。
本判決第一項於原告TIANYUN SU（即壬○○）以美金柒萬貳仟元、
原告Luo Lan（即辛○）以美金參萬肆仟元為被告供擔保後，得假
執行；但被告如以美金貳拾壹萬伍仟元為原告TIANYUN SU（即壬○○）預供擔保、以美金壹拾萬元為原告Luo Lan（即辛○）預供擔
保，得免為假執行。
　　事實及理由
壹、程序事項：
一、本件原告TIANYUN SU（中文姓名壬○○，下稱壬○○)、Luo  La
    n(中文姓名辛○，下稱辛○)均為華裔美國籍人民，此有原告
    提出經我國駐洛杉磯及芝加哥之臺北經濟文化辦事處認證文
    件、民事委任狀等件（見本院卷第195至203頁）在卷可憑，
    是本件具有涉外因素，而屬涉外民事事件。又一國法院對涉
    外民事法律事件，有無一般管轄權即審判權，悉依該法院地
    法之規定為據。原告既向我國法院提起訴訟，則關於一般管
    轄權之有無，即應按法庭地法即我國法律定之，惟我國涉外
    民事法律適用法並未就國際管轄權加以明定，是應類推適用
    民事訴訟法之規定（最高法院97年度台抗字第185號、96年
    度台上字第582號裁判可資參照）。次按因侵權行為涉訟者
    ，得由行為地之法院管轄，民事訴訟法第15條第1項定有明
    文。又其所指因侵權行為涉訟者，包括本於侵權行為所生之
    損害賠償訴訟；所謂行為地，凡為一部實行行為或其一部行
    為結果發生之地皆屬之，即除實行行為地外，結果發生地亦
    包括在內（最高法院56年台抗字第369號判例意旨參照）。
    又按共同訴訟之被告數人，其住所不在一法院管轄區域內者
    ，各該住所地之法院俱有管轄權，民事訴訟法第20條前段定
    有明文。本件原告主張被告均在我國境內以電子通訊方法實
    施詐欺行為，使原告受騙依指示將金錢匯入被告指定帳戶而
    受有損害，遂依民法第184、185條共同侵權行為之法律關係
    請求被告連帶負侵權行為損害賠償責任，其中被告丙○○之住
    所位在本院轄區之臺中市清水區，且詐騙機房設在臺中市大
    雅區及清水區，依前開說明，我國法院就本件訴訟即有一般
    管轄權，本院亦有訴訟法上之管轄權（國內管轄權）。是被
    告甲○○辯稱本件無國際管轄權及國內管轄權云云，要難採取
    。
二、復關於由侵權行為而生之債，依侵權行為地法。但另有關係
    最切之法律者，涉民法第25條定有明文；又所謂侵權行為之
    行為地，凡為一部實行行為或其一部行為結果發生之地皆屬
    之（最高法院56年台抗字第369號判例意旨參照）。本件被
    告以在我國臺中市大雅區及清水區、屏東縣墾丁地區之美琳
    達民宿等地設立機房，以電子通訊實施詐騙行為，其侵權行
    為地即在我國境內，依前開規定，本件即應以我國法為準據
    法。
三、按任何人不得於媒體、資訊或以其他公示方式揭示有關少年
    保護事件或少年刑事案件之記事或照片，使閱者由該項資料
    足以知悉其人為該保護事件受調查、審理之少年或該刑事案
    件之被告；又宣傳品、出版品、廣播、電視、網際網路或其
    他媒體對下列兒童及少年不得報導或記載其姓名或其他足以
    識別身分之資訊：…四、為刑事案件、少年保護事件之當事
    人或被害人。行政機關及司法機關所製作必須公開之文書，
    除前項第3 款或其他法律特別規定之情形外，亦不得揭露足
    以識別前項兒童及少年身分之資訊，少年事件處理法第83條
    第1 項兒童及少年福利與權益保障法第69條第1 項、第2 項
    分別定有明文。本件被告鄧○芳（民國00年0月生）於107年1
    1月20日本件侵權行為發生時係未滿18歲之少年，為本件侵
    權行為所涉少年保護事件之當事人，依首揭規定，本判決不
    得揭露被告鄧○芳身分識別相關之資訊。又因一般人由法定
    代理人之身分資訊亦可得知少年之身分資訊，爰將被告鄧○
    芳之法定代理人姓名以林○蘭（真實姓名均詳卷）稱之，併
    予敘明。
四、按訴狀送達後，原告不得將原訴變更或追加他訴，但請求之
    基礎事實同一者、擴張或減縮應受判決事項之聲明者，不在
    此限，民事訴訟法第255條第1項第2、3款定有明文。本件原
    告起訴時第1項聲明原請求自刑事附帶民事訴訟起訴狀繕本
    送達翌日起至清償日止，按週年利率5%計算之利息（見附民
    卷第9、11頁），嗣於111年2月24日言詞辯論期日將遲延利
    息起算日減縮為自刑事附帶民事起訴狀繕本送達最後一位被
    告之翌日起算（見本院卷第258頁），核與前揭規定相符，
    應予准許。
五、被告乙○○現於法務部○○○○○○○執行中，經合法通知而具狀表
    明無意願由本院提解到庭（見本院卷第229頁），而未於言
    詞辯論期日到場；被告丙○○、己○○、庚○○、戊○○、癸○○、丁○○、鄧○芳、林○蘭則經合法通知，無正當理由，未於言詞辯
    論期日到場，均核無民事訴訟法第386條所列各款情形，爰
    依原告之聲請，准由其一造辯論而為判決。
貳、實體事項：
一、原告主張：
  ㈠緣訴外人綽號「達」、「胖」之真實姓名年籍不詳之成年人
    （下稱「達」、「胖」）及訴外人蔡維峻（於107年10月10
    日死亡）於107年3月前某日，謀議招募成員設立跨境電信詐
    欺集團，以電話詐欺美國籍之華裔民眾，並延攬被告丙○○擔
    任其等所出資設立之跨境電信詐欺機房現場管理人，負責安
    排工作據點、監督管理機房成員之工作狀況及統計詐欺機房
    績效等事宜後，蔡維峻及被告丙○○即陸續招募系爭機房成員
    即被告乙○○、己○○、庚○○、戊○○、癸○○、甲○○、甲○○、少年
    鄧○芳及訴外人張宏瑋、黃義翔、張佑新、康博欽、陳昭宇
    與等成員，除被告丙○○係基於指揮犯罪組織之犯意外，如附
    表編號2至9所示被告乙○○及其他成員均係基於參與犯罪組織
    之犯意，加入系爭電信詐欺集團。被告丙○○並持續以「達」
    、「胖」、蔡維峻等人提供機房運作所需資金，先後於107
    年3月間在臺東火車站附近之民宿、107年4月中旬在屏東縣
    墾丁地區之美琳達民宿、107年5月間在新北市萬里區之民宿
    、107年6月間在苗栗縣之景山民宿、於107年7月至同年10月
    上旬期間在臺中市○○區○○○○○○○000○00○○○○○○○○市○○區○○路0
    00號之房屋做為電信詐騙機房，並指揮如附表編號2至14所
    示成員各擔任如該附表編號2至14所示之工作，共同對在美
    國之華裔被害人為電信詐騙行為。詳言之，系爭跨境電信詐
    欺集團係以群呼方式廣發預設有詐騙內容之語音訊息至美國
    之華裔被害人之手機或室內電話，俟被害人回撥後，即由該
    機房第一線電信詐欺人員（俗稱一線機手）假冒中國領事館
    人員，向被害人謊稱其帳戶遭冒用，將轉接公安局云云，再
    由機房第二線電信詐欺人員（俗稱二線機手）假冒為大陸地
    區公安人員，向被害人謊稱其個人資料遭盜用，需進行資金
    清查云云，續由第三線電信詐欺人員（俗稱三線機手）假冒
    為大陸地區檢察官，要求被害人匯款至指定帳戶以進行資金
    監管等，過程中並以電磁紀錄經網際網路傳送而顯示之偽造
    之「北京市人民檢察院刑事逮捕凍結命令」、「香港廉政公
    署資金監管執行命令」、「中華人民共和國北京市人民檢察
    院資金調查監管收據」等準私文書予被害人而行使之（下稱
    系爭詐術手段），系爭機房一線、二線、三線成員之可獲得
    詐騙得手金額之7%、9%、7%之報酬，其餘詐騙所得於扣除話
    務、金流等其他分工者應分得部分後，均歸系爭電信詐欺集
    團之主持者即「達」、「胖」、蔡維峻等人所有。如附表所
    示之成員及「達」、「胖」、蔡維峻等人即以此方式，組成
    跨越國境、分工精密、以實施詐術為手段、具有持續性及牟
    利性之有結構性組織之電信詐欺犯罪集團，並依其加入本案
    電信詐欺集團之時間、據點，為詐騙行為。
  ㈡被告丙○○等人共同意圖為自己不法之所有，基於三人以上共
    同以電子通訊對公眾散布而犯詐欺取財罪、行使偽造準私文
    書之犯意聯絡，由系爭電信詐欺集團之一、二、三線機手於
    美國加利福尼亞州當地時間107年11月3日起，對原告壬○○施
    以上開詐術手段，即以網際網路傳送中華人民共和國國家保
    密局公文、香港廉政公署資金監管執行命令、中華人民共和
    國北京市人民檢察院資金合法報告書等準私文書予原告壬○○
    閱覽，使原告壬○○陷於錯誤，在美國加利福尼亞州當地時間
    107年11月5、6、14日，分別匯款美金8萬元、3萬元、2萬元
    、1萬5,000元、7萬元等5筆至機手指定之帳戶內，致使原告
    壬○○共計受有美金21萬5,000元之損害；另於美國伊利諾伊
    州當地時間107年11月10日起，對原告辛○施以上開行使偽造
    準文書與原告辛○閱覽之詐術手段，使原告辛○陷於錯誤，於
    美國伊利諾伊州當地時間107年11月27日，匯款美金10萬元1
    筆至機手指定之帳戶內，致使原告辛○受有美金10萬元之損
    害。被告丙○○、乙○○、己○○、庚○○、戊○○、癸○○、甲○○、丁○○等人之上開行為，經本院108年度訴字第679號刑事判決，
    以被告等人分別犯指揮犯罪組織及共同以電子通訊對公眾散
    布而犯詐欺取財罪，各判處罪刑在案，被告鄧○芳則經前開
    判決認定為共犯，故被告等人對原告2人有共同侵權行為至
    明，原告2人自得請求被告連帶賠償原告所受財產上損害。
    又被告鄧○芳於行為時為未成年人，其法定代理人為被告林○
    蘭，故被告林○蘭應與被告鄧○芳就上開侵權行為應依民法第
    187條第1項規定負連帶賠償之責，並與其他被告負不真正連
    帶賠償責任。為此，爰依民法共同侵權行為損害賠償之法律
    關係提起本件訴訟等語；並聲明：⑴被告丙○○、乙○○、己○○
    、庚○○、戊○○、子○○、甲○○、丁○○、鄧○芳應連帶給付原告
    壬○○美金21萬5,000元、原告辛○美金10萬元，及均自刑事附
    帶民事訴訟起訴狀繕本送達最後一位被告翌日起至清償日止
    ，按週年利率5%計算之利息；⑵被告鄧○芳、林○蘭應連帶給
    付原告壬○○美金21萬5,000元、原告辛○美金10萬元，及均自
    刑事附帶民事訴訟起訴狀繕本送達翌日起至清償日止，按週
    年利率5%計算之利息；⑶前二項金額如任一被告為給付時，
    其他被告於給付之範圍內，免除給付責任；⑷原告願供擔保
    ，請准宣告假執行。 
二、被告部分：
  ㈠被告己○○未於最後一次言詞辯論期日到庭，據其以前到場所
    為陳述略以：對於本院108年度訴字第679號刑事判決（下稱
    系爭本院刑事判決）認定之事實無意見，被告承認犯罪，惟
    因量刑太重已提起刑事上訴。又系爭電信詐欺集團規定結束
    後才能領薪水，被告並未領到薪水，如有能力會盡量賠償原
    告等語，資為抗辯。並聲明：原告之訴及假執行之聲請均駁
    回；如受不利判決，願供擔保，請准宣告免為假執行。
  ㈡被告庚○○未於最後一次言詞辯論期日到庭，據其以前到場所
    為陳述略以：對於系爭本院刑事判決認定之事實無意見，被
    告承認犯罪，惟因量刑太重已提起刑事上訴。又被告雖有參
    與，但未實際上領到薪水，且被告所有之車輛已遭拍賣變價
    賠償被害人等語，資為抗辯。並聲明：原告之訴及假執行之
    聲請均駁回；如受不利判決，願供擔保，請准宣告免為假執
    行。
  ㈢被告甲○○：原告主張被告等所為詐欺行為有區分一、二、三
    線之話務成員，且各有其事務權限，原告應舉證證明被告等
    人就其損害之原因事實有意思聯絡。又若認原告得請求賠償
    ，應僅就實際參與且直接對原告施用詐術之人，始就各該被
    訴事實負責。而系爭本院刑事判決附表二編號2有關原告壬○○受詐騙部分，記載參與該部分行為之一線機手為被告戊○○
    、代號「翔」之人、二線機手為訴外人黃義翔、被告賴坤河
    、三線機手為被告乙○○；附表二編號6有關原告辛○受詐騙部
    分，記載參與該部分行為之一線機手為代號「明」之人、二
    線機手為黃義翔、代號「哲」之人、三線機手為被告乙○○，
    均未認定被告甲○○有介入原告2人受詐欺之過程，難認有何
    實際參與或分工情形，自無從遽論被告甲○○係共同侵權行為
    人。退萬步言，倘認被告甲○○應就原告2人之損害負責，因
    被告甲○○未取得任何被害款項，希望支付部分金錢來補償原
    告損失，況現行詐欺類型已被不斷宣導，依原告2人學識經
    歷，竟不察仍為匯款，其等可能有與有過失情形等語，資為
    抗辯。並聲明：原告之訴及假執行之聲請均駁回；如受不利
    判決，願供擔保，請准宣告免為假執行。
  ㈣被告丁○○未於最後一次言詞辯論期日到庭，據其以前到場所
    為陳述略以：對於系爭本院刑事判決認定之事實無意見，被
    告承認犯罪，惟因量刑太重已提起刑事上訴。又被告雖有參
    與，但未實際上領到薪水，會在能力範圍內盡量賠償等語，
    資為抗辯。並聲明：原告之訴及假執行之聲請均駁回；如受
    不利判決，願供擔保，請准宣告免為假執行。
  ㈤被告丙○○、乙○○、戊○○、癸○○、鄧○芳及林○蘭經本院合法通
    知，均未於言詞辯論期日到場，亦未提出書狀作何聲明或陳
    述。
參、得心證之理由：
一、原告主張其2人分別於上揭時、地遭本件被告（不含被告林○
    蘭）等人所組成之系爭跨境電信詐騙集團，以網際網路傳送
    中華人民共和國人民檢察院保密公文、香港廉政公署資金監
    管執行命令、中華人民共和國北京市人民檢察院資金合法報
    告書、香港廉政公署資金監管執行命令、中華人民共和國北
    京市人民檢察院資金調查監管收據、北京市人民檢察院刑事
    逮捕凍結命令等準私文書予原告2人閱覽，使原告2人陷於錯
    誤，依該機手成員指示，原告壬○○於美國加利福尼亞州當地
    時間107年11月5、6、14日分別匯款美金8萬元、3萬元、2萬
    元、1萬5,000元、7萬元合計美金21萬5,000元至機手指定之
    帳戶內，原告辛○於美國伊利諾伊州當地時間107年11月27日
    ，匯款美金10萬元至機手指定之帳戶內，致使原告壬○○、辛○分別受有上開金額損害之事實，業據提出臺灣臺中地方檢
    察署檢察官107年度少連偵字第461號、108年度少連偵字第9
    9號起訴書（見本院卷第13至45頁），且被告丙○○因犯指揮
    組織罪、被告乙○○、己○○、庚○○、戊○○、癸○○、甲○○、丁○○
    等成年人均與少年即被告鄧○芳犯三人以上共同以電子通訊
    對公眾散布而犯詐欺取財罪（鄧○芳另由少年法庭依法處理
    ），業經本院刑事庭論罪在案，亦有系爭本院刑事判決在卷
    可證（見本院卷第45至126頁），復為被告己○○、庚○○、甲○○、丁○○等人所不爭執，且被告丙○○、乙○○、戊○○、癸○○、
    鄧○芳及林○蘭等人對於原告主張之事實，已於相當時期受合
    法之通知，而於言詞辯論期日不到場，亦未提出準備書狀爭
    執，依民事訴訟法第280 條第3 項準用第1 項之規定，視同
    自認。故原告主張之事實，自堪信為真實。
二、雖被告甲○○辯稱原告未證明被告間就詐騙原告之行為有何犯
    意聯絡，且刑事判決已敘明詐騙原告壬○○部分之一線機手為
    被告戊○○、代號「翔」之人、二線機手為黃義翔、被告賴坤
    河、三線機手為被告乙○○；詐騙原告辛○部分之一線機手為
    代號「明」之人、二線機手為黃義翔、代號「哲」之人、三
    線機手為被告乙○○，並未認定被告甲○○有參與或分工之情形
    ，自僅能對實際詐騙原告之機手請求賠償云云。惟按因故意
    或過失，不法侵害他人之權利者，負損害賠償責任。故意以
    背於善良風俗之方法，加損害於他人者亦同；數人共同不法
    侵害他人之權利者，連帶負損害賠償責任。不能知其中孰為
    加害人者亦同。造意人及幫助人，視為共同行為人。負損害
    賠償責任者，除法律另有規定或契約另有訂定外，應回復他
    方損害發生前之原狀，民法第184 條第1 項、第185 條及第
    213 條第1 項、第2 項分別定有明文。又民事共同侵權行為
    ，不以有意思聯絡為必要，數人間之行為，苟為損害之共同
    原因，即為行為關聯共同，足成立共同侵權行為（最高法院
    67年台上字第1737號判例意旨參照）。加害人於共同侵害權
    利之目的範圍內，各自分擔實行行為之一部，而互相利用他
    人之行為，以達其目的者，仍不失為共同侵權行為人，而應
    對於全部所發生之結果，連帶負損害賠償責任（最高法院78
    年度台上字第2479號裁判要旨參照）。
　　查本件被告甲○○既擔任系爭電信詐騙集團之一線機手，與其
    他擔任機手之成員，在該機房內待命，迨接獲詐騙語音訊息
    之被害人回撥電話時，隨機轉由待命之被告甲○○等一線機手
    成員接聽並誆稱其為中國領事館人員，被害人之帳戶遭冒用
    云云，再將之電話轉接給假冒大陸地區公安人員之二線機手
    即被告己○○等人，向被害人謊稱被害人之個人資料遭盜用，
    需進行資金清查云云後，復將電話轉接予假冒為大陸地區檢
    察官之三線機手即被告乙○○等人，誆稱被害人必須匯款至指
    定帳戶以進行資金監管等，待被害人受騙依指示匯款後，再
    分取不法報酬等情，顯見被告甲○○係基於自己犯罪之意思參
    與該電信詐騙集團之分工，與該集團成員間有犯意之聯絡及
    行為之分擔，雖被告甲○○與其他被告因各自分工不同而未自
    始至終參與其中，惟於集團成員將詐騙語音訊息傳送予被害
    人，其在機房待命隨機等待接聽被害人回撥之電話即已參與
    該電信集團之詐騙行為，乃係基共同犯罪而彼此利用該集團
    其他成員之行為，以遂行犯罪目的。被告甲○○與系爭電信集
    團其他成員彼此間，對原告施用詐術，所發生同一損害，具
    有行為關連共同性，依前揭說明，自屬對原告構成共同侵權
    行為，應負侵權行為責任。被告甲○○此部分所辯，不足採取
    。是以，原告依前開規定請求被告甲○○與被告丙○○、乙○○、
    己○○、庚○○、戊○○、癸○○、丁○○、鄧○芳應連帶給付原告壬○○美金21萬5,000元、原告辛○美金10萬元，即屬有據，應予
    准許。
三、被告甲○○另抗辯稱依原告之學經歷，竟疏未查證而受騙，係
    與有過失，應減輕被告之賠償責任云云。惟所謂損害之發生
    ，被害人與有過失者，須其過失行為亦係造成該損害發生之
    直接原因，始足當之。如損害之發生，因加害人一方之故意
    不法行為引起，被害人縱未採取相當防範措施或迴避手段，
    不能因此認被害人對損害之發生亦與有過失，而有前揭過失
    相抵之適用（最高法院98年度台上字第2157號判決意旨可參
    ）。查原告2人係因被告丙○○、乙○○、己○○、庚○○、戊○○、
    癸○○、甲○○、丁○○、鄧○芳（下合稱被告丙○○等9人）及其所
    屬詐騙集團成員施用詐術致陷於錯誤，而匯款至其等指定之
    帳戶，原告疏於查證未能事前防免遭受詐騙之受騙行為，並
    非原告所受損害之直接原因，且詐騙集團係利用人性之弱點
    ，取得被害人之信任而疏於防範，顯與民法第217條與有過
    失情節有別，被告並未舉證證明原告於受騙過程中早已察覺
    有詐術存在，原告亦無隨時查證防備他人對其詐欺取財之法
    令上或習慣上之義務，自不得以原告未能查證並察覺詐術，
    認為原告對於損害之發生或擴大為與有過失，被告甲○○上開
    抗辯，自不可採。
四、又按無行為能力人或限制行為能力人，不法侵害他人之權利
    者，以行為時有識別能力為限，與其法定代理人連帶負損害
    賠償責任。民法第187 條第1 項前段定有明文。查本件被告
    被告鄧○芳為92年8月生，於107 年11月20日侵權行為當時為
    限制行為能力人，且已具識別能力，而被告林○蘭為被告鄧○
    芳之法定代理人，有其等戶資料查詢結果在卷可稽，被告林
    ○蘭既未舉證證明法定代理人之監督並未疏懈，或縱加以相
    當監督而仍不免發生損害之免責事由存在，因此依前開民法
    第187 條第1 項規定，就原告2人所受損害，被告林○蘭應與
    被告鄧○芳負連帶賠償責任。
五、復按因回復原狀而應給付金錢者，自損害發生時起，加給利
    息，民法第213條第2項定有明文；而「所謂因回復原狀而應
    給付金錢者，例如侵害者為金錢則應返還金錢」之謂，始克
    回復原狀，有最高法院56年台上字第1863號判例意旨參照。
    而應付利息之債務，其利率未經約定，亦無法律可據者，週
    年利率為5%，民法第203 條定有明文。是以，原告請求被告
    自刑事附帶民事起訴狀繕本送達最後一位被告即送達被告丙○○之翌日110年9月3日（見本院卷第143頁送達回證）起至清
    償日止，按週年利率5%計算之利息，亦有所本，應予准許。
六、末按不真正連帶債務係謂數債務人具有同一目的，本於各別
    之發生原因，對債權人各負全部給付之義務，因債務人中一
    人為給付，他債務人即應同免其責任之債務，又不真正連帶
    債務與連帶債務在性質上並不相同，民法有關連帶債務之規
    定，多不適用於不真正連帶債務，且其判決主文亦不得逕以
    「被告應連帶給付」之記載方式為之，否則即與不真正連帶
    債務本旨不符（最高法院89年度臺上字第2240號、93年度臺
    上字第1899號判決意旨參照）。查被告林○蘭雖應與其未成
    年子女被告鄧○芳負連帶損害賠償責任，已如前述，然被告
    林○蘭並非共同侵權行為人，其與被告丙○○、乙○○、己○○、
    庚○○、戊○○、癸○○、甲○○、丁○○應分別與被告鄧○芳負連帶
    給付責任，乃係分別基於上開法律規定之各別不同之債務發
    生原因，然因給付目的同一，故構成不真正連帶債務關係，
    如其中一債務人為給付，則其他債務人在該給付範圍內即同
    免其責任。因此，被告中一人若對原告給付，其餘被告於其
    給付範圍內即免除給付義務，應予敘明。
七、綜上所述，原告依侵權行為之法律關係，請求被告丙○○、乙○○、己○○、庚○○、戊○○、癸○○、甲○○、丁○○、鄧○芳連帶給
    付原告壬○○美金21萬5,000元、給付辛○美金10萬元，及均自
    110年9月3日起均至清償日止，按週年利率5%計算之利息；
    被告林○蘭應就前項被告鄧○芳應給付之金額與利息，與被告
    鄧○芳連帶給付；前開給付，如其中一被告已為給付，其餘
    被告於給付範圍內免其給付義務，為有理由，應予准許。
八、原告及被告己○○、庚○○、甲○○、丁○○均陳明願供擔保，請准
    宣告假執行及免為假執行，核無不合，應予准許
    ，併依民事訴訟法第392 條第2 項規定，依職權宣告其餘被
    告亦得於預供擔保後免為假執行，爰分別酌定相當之擔保金
    額宣告之。
九、本件事證已臻明確，兩造其餘攻擊、防禦方法及證據資料，
    核與判決結果不生影響，爰不另一一論述，附此敘明。
十、訴訟費用負擔之依據：民事訴訟法第78條、第85條第2項。
中    華    民    國   111    年     3    月     24   日
                  民事第三庭  法  官  廖純卿
正本係照原本作成。 　　　　　　　　　         
如對本判決上訴，須於判決送達後20日內向本院提出上訴狀。如
委任律師提起上訴者，應一併繳納上訴審裁判費。
中    華    民    國   111    年     3    月     24   日
                              書記官  楊雯君
附表：
編號 姓名 績效紀錄或帳冊代號 綽號 機房分工 加入本件電信詐欺集團之日期 1 丙○○ 頭 頭哥 機房管理人 107年3月間某日 2 乙○○ 安 小安、阿安、安哥 三線機手 107年3月間某日 3 己○○ 信 阿信 二線兼三線機手 107年3月至同年4月中旬間某日 4 庚○○  浪 阿浪 二線兼三線機手 107年3月至同年4月中旬間某日 5 戊○○ 詹 小詹 一線機手 107年5月間某日 6 癸○○ 南 小南 一線機手兼電腦手 107年8月至同年9月中旬間某日 7 甲○○ 祖 小祖 一線機手 107年9月至同年10月間某日 8 丁○○  君  小君、君姊 一線機手 107年8月間某日 9 鄧○芳（由臺灣新北地方法院少年法庭依法處理） 糖 糖果 一線機手 107年4月中下旬間某日起/墾丁據點 10 張宏瑋（通緝中） 尾 尾巴 二線機手兼採買庶務 107年3月至同年4月中旬間某日起/臺東據點 11 黃義翔（通緝中） 浩 阿浩、浩浩 一線兼二線機手 107年3月至同年4月中旬間某日起/臺東據點 12 張佑新（通緝中） 新 小新 二線機手 107年3月至同年4月中旬間某日起/臺東據點 13 康博欽（通緝中） 育、博玉 小育 二線機手 107年6月間某日起/苗栗據點 14 陳昭宇（通緝中） 宇 小宇 採買庶務 107年8月間某日起/沙鹿據點 14 鄧○芳（另由少年法庭依法處理） 糖 糖果 一線機手 107年4月中下旬間某日起/墾丁據點